台灣雲林地方法院刑事判決　　　　　　96年度易字第466號
公　訴　人　台灣雲林地方法院檢察署檢察官
被　　　告　乙○○
上列被告因竊盜案件，經檢察官提起公訴（96年度偵字第2124號
），本院判決如下︰
    主  文
乙○○無故侵入他人住宅，處有期徒刑貳月，減為有期徒刑壹月
；又攜帶兇器毀越門扇、安全設備竊盜，處有期徒刑壹年陸月，
減為有期徒刑玖月，扣案之螺絲起子一支沒收；有期徒刑部分應
執行有期徒刑玖月。
    事  實
一、乙○○曾因違反槍砲彈藥刀械管制條例、竊盜、竊盜案件，
    經法院判處有期徒刑6 月、10月、1 年，定應執行刑有期徒
    刑1 年8 月，於民國（下同）90年6 月6 日假釋期滿執行完
    畢。其意圖為自己不法之所有，於96年4 月16日上午9 時許
    ，前往雲林縣水林鄉○○村○○○路1 號丁○○住處，持其
    所有客觀上可作為兇器使用之螺絲起子1 支，無故毀壞大門
    門鎖、窗戶玻璃，而侵入丁○○住處，接著破壞房門的鎖而
    進入寢室，再毀壞衣櫃的鎖、化妝箱的鎖，翻找財物，而竊
    取丁○○所有之現金新台幣（下同）8,300 元、黃金項鍊1
    條（重約3 錢多）、圓形及方形黃K 金項鍊各1 條、白K 金
    項鍊1 條，耳環2 對，得手後將上開物品藏置於其褲子口袋
    內欲逃離現場之際，為丁○○發現而逮捕，並扣得上開螺絲
    起子1 支。
二、案經丁○○訴由雲林縣警察局北港分局報請台灣雲林地方法
    院檢察署檢察官偵查起訴。
    理  由
一、本件為刑事訴訟法第376 條第1 、2 款所列案件，依同法第
    284 條之1 規定，由法官1 人獨任審判，在此先行說明。
二、被告在審判期日就數度變動供詞，原來承認有拿告訴人的東
    西，惟辯稱「我一時恍惚，是要去找一個叫淑妹的人，我不
    是故意要偷拿。」接著又否認有拿東西，辯稱「我去的時候
    遇到告訴人剛好回來，在第二個門，我記得我沒有拿東西，
    好像是告訴人從他的皮包拿出來的。」而後又表示有進入告
    訴人家裡，其表示「因為告訴人回家我站在家門口，我尿急
    才會在告訴人家裡上廁所。告訴人家裡很偏闢，那裡沒有其
    他住家。」法官認為，被告的辯解完全不可採信：
  (一)經查：丁○○於96年4 月16日警察詢問時，表示「96年4
    月16日上午9 時許，我剛回到住宅家中，發現我家大門損壞
    玻璃破壞，我就直覺有不明人士到住宅家中，我喊了幾聲，
    都沒有人回應，我就進去房間裡面，竊賊就從房間匆忙跑出
    來，我就一把捉住竊賊身子，雙方約拉扯20分鐘，剛好灣東
    村村長蔡水柱開車經過，我就請灣東村村長報警，才把竊賊
    當場捉到派出所。」「（問：家中是否遭受破壞？）答：門
    被破壞，窗戶被打破，衣櫃也被破壞，化妝箱的一些東西都
    散落地上。」「（問：損失情形如何？）答：‧‧只知與竊
    賊拉扯中，我搜她的口袋，才從她身上拿出被害人千元鈔6
    張、五百元鈔3張、百元鈔8張、黃金項鍊1條（3錢多）、黃
    K 金項鍊1條（圓形約2千元）、黃K金項鍊1條（方形約2千
    元）、白K金項鍊1條（圓形約8千元），耳環2對（方形及圓
    形約2千元）。」並有贓物認領保管單、照片4張在卷可證（
    分局卷）丁○○於96年5月3日於檢察官訊問時，表示「（
    問：螺絲起子是在那裡找到的？）答：我家門口，乙○○用
    螺絲起子把我家的大門的鎖、房門的鎖、櫥櫃的鎖、化妝箱
    的鎖全部都撬開，我家大門的玻璃也被她敲破，我不知道螺
    絲起子是不是我和乙○○在拉扯時從乙○○身上掉下來的，
    但螺絲起子是在大門正面找到的，螺絲起子一定是她的，因
    為我的大門都被她撬壞了。」蔡水柱也於同日檢察官訊問時
    ，表示「當天我開車經過丁○○家門口，看到丁○○和乙○
    ○在拉扯，我就進去，我有親眼看到丁○○丟掉的東西從乙
    ○○口袋中搜出來，我立刻打電話給派出所，警察來處理，
    乙○○還拜託丁○○說她要把東西還給丁○○，請她不要報
    警。」（偵查卷第26、27頁）法官認為，扣案的螺絲起子確
    實已經歪掉，而從上述照片來看，被害人家中的房間衣櫃已
    經被翻得十分地亂，再者，以常情來看，丁○○、蔡水柱也
    沒有誣陷被告乙○○的必要。從而，丁○○、蔡水柱供述的
    情節，應該十分可信，被告的辯解並不可採。
  (二)既然被害人家的大門的鎖、房門的鎖、櫥櫃的鎖、化妝箱的
    鎖全部都撬開，大門的玻璃也被敲破，則被告應該有使用工
    具。而既然被害人丁○○認為上述歪掉的螺絲起子是被告乙
    ○○所有，即可認定該螺絲起子並非被害人家裡的東西，依
    常情判斷，應該是被告乙○○帶來的，從而，可以認定該螺
    絲起子是被告乙○○所有、用以破壞門鎖等的工具。
  綜合以上的說明，被告所辯不可採信，上述事實已經可以認定
  。
三、論罪科刑：
  (一)被告的行為，觸犯刑法第306 條第1 項無故侵入他人住宅罪
    、同法第321 條第1 項第2 、3 款攜帶兇器毀越門扇、安全
    設備竊盜罪。
  (二)被告所犯的上述2 罪，犯意各別，應該分別論罪、合併處罰
    。
  (三)法官審酌：被告有上述犯罪前科，此有被告前案紀錄表1 件
    可證，素行不良，且本案犯罪情節不輕，惟其曾因單純型精
    神分裂症而於91年8 月起在台大醫院雲林分院住院、門診治
    療多次，有被告於審判期日提出的診斷證明書1 件在卷可證
    ，控制能力較差，宜適度從輕量刑，法官因而就被告侵入住
    宅、竊盜部分，分別量處有期徒刑2 月、1 年6 月。又被告
    犯罪時間是在96年4 月24日之前，合乎減刑條件，依中華民
    國九十六年罪犯減刑條例第2 條第1 項第3 款、第7 條規定
    ，分別減為有期徒刑1 月、9 月，並定應執行刑9 月。扣案
    的螺絲起子，是被告所有供犯罪所用的物品，因此宣告沒收
    。
四、本件判決適用的法律：(一)刑事訴訟法第284 條之1 、第299
    條第1 項前段，(二)刑法第306 條第1 項、第321 條第1 項第
    2 、3 款、第38條第1 項第2 款、第51條第5 款，(三)中華民
    國九十六年罪犯減刑條例第2 條第1 項第3 款、第7 條。
本案經檢察官甲○○偵查起訴，檢察官丙○○到庭執行職務。
中　　華　　民　　國　　96　　年　　9 　　月　　14　　日
                  刑事第二庭    法  官  林  輝  煌
以上正本證明與原本無異。
如不服本判決，應於送達後10日內向本院提出上訴狀（須附繕本
），上訴於台灣高等法院台南分院。
告訴人或被害人對於本判決如有不服，而請求檢察官上訴者，其
上訴期間之計算以檢察官收受判決正本之日期為準。
                                書記官  林  珮  儒
中　　華　　民　　國　　96　　年　　9 　　月　　14　　日
附錄本案論罪科刑法條全文：
中華民國刑法
第306條
無故侵入他人住宅、建築物或附連圍繞之土地或船艦者，處一年
以下有期徒刑、拘役或三百元以下罰金。
無故隱匿其內，或受退去之要求而仍留滯者，亦同。
第321條
犯竊盜罪而有左列情形之一者，處六月以上五年以下有期徒刑：
一  於夜間侵入住宅或有人居住之建築物、船艦或隱匿其內而犯
    之者。
二  毀越門扇、牆垣或其他安全設備而犯之者。
三  攜帶兇器而犯之者。
四  結夥三人以上而犯之者。
五  乘火災、水災或其他災害之際而犯之者。
六  在車站或埠頭而犯之者。
前項之未遂犯罰之。
